【裁判字號】    98,台上,7274
【裁判日期】    981203
【裁判案由】    偽造文書等罪
【裁判全文】
最高法院刑事判決            九十八年度台上字第七二七四號
上  訴  人  甲○○
上列上訴人因偽造文書等罪案件，不服台灣高等法院台南分院中
華民國九十八年九月九日第二審判決（九十八年度上訴字第七一
二號，起訴案號：台灣台南地方法院檢察署九十七年度偵字第一
五三三六號），提起上訴，本院判決如下：
    主  文
上訴駁回。
    理  由
一、偽造文書部分
按刑事訴訟法第三百七十七條規定，上訴於第三審法院，非以判
決違背法令為理由，不得為之。是提起第三審上訴，應以原判決
違背法令為理由，係屬法定要件。如果上訴理由書狀並未依據卷
內訴訟資料，具體指摘原判決不適用何種法則或如何適用不當，
或所指摘原判決違法情事，顯與法律規定得為第三審上訴理由之
違法情形，不相適合時，均應認其上訴為違背法律上之程式，予
以駁回。又依刑事訴訟法第三百五十條、第三百六十一條、第三
百六十二條、第三百六十七條規定，不服地方法院之第一審判決
，提起第二審上訴者，須提出上訴書狀，並應敘述「具體理由」
，為上訴必備之程式。所稱具體理由，必係依據卷內既有訴訟資
料或提出新事證，指摘或表明第一審判決有何採證、認事、用法
或量刑等足以影響判決本旨之不當或違法，而構成應予撤銷之具
體事由，始克相當；如未依上揭意旨指出具體事由，而僅泛言或
單憑當事人自我說詞，指摘原判決採證認事違法、用法不當、判
決不公、量刑過重等等，即屬未敘述具體理由，所提第二審上訴
不合法律上之程式，得不經言詞辯論，由第二審法院予以判決駁
回。本件上訴人甲○○不服第一審判決依想像競合犯之例，從一
重論處共同犯行使偽造公文書罪刑（處有期徒刑一年），提起第
二審上訴之理由，略以：其無前科，在急欲找工作養家活口下，
經人遊說而加入詐騙集團，肇致本件犯罪之嚴重後果，如入監服
刑，父母及妻小生活無著，請求宣告緩刑給予自新機會等語，有
其上訴狀在原審卷內可憑。就此以觀，上訴人之第二審上訴理由
，並未依據卷內訴訟資料表明第一審判決有何應予撤銷之具體事
由，而僅單憑其自我說詞請求法院依職權裁量為緩刑之諭知，揆
諸上開說明，屬上訴未敘述具體理由。原判決因認上訴人之第二
審上訴不合法律上程式，依刑事訴訟法第三百六十七條前段、第
三百七十二條規定，不經言詞辯論，逕予駁回，經核於法殊無不
合。上訴意旨猶謂上訴人業已敘明具體第二審上訴理由，原判決
未加調查即行駁回上訴，有理由不備及適用法則不當之違誤云云
，顯係誤解上開法定上訴第二審具體理由之涵意與相關法律規定
，核與首揭得為第三審上訴理由之違法情形，不相適合。此部分
上訴違背法律上之程式，應予駁回。本院既從程序上駁回此部分
上訴，上訴人提出戶籍謄本、診斷證明書、留職停薪申請單等件
，均無從審酌，附此敘明。
二、詐欺部分
按刑事訴訟法第三百七十六條所列各罪之案件，經第二審判決者
，不得上訴於第三審法院。上訴人經原判決維持第一審判決論處
詐欺取財未遂罪刑部分，核屬刑事訴訟法第三百七十六條第四款
之案件，既經第二審判決，自不得上訴於第三審法院，上訴人併
予提起上訴，為法所不許，亦應駁回。
據上論結，應依刑事訴訟法第三百九十五條前段，判決如主文。
中    華    民    國  九十八  年   十二   月    三    日
                      最高法院刑事第十庭
                          審判長法官  花  滿  堂
                                法官  黃  正  興
                                法官  陳  東  誥
                                法官  林  錦  芳
                                法官  洪  昌  宏
      本件正本證明與原本無異
                                      書  記  官
中    華    民    國  九十八  年   十二   月    七    日
                                                      K


司法院資訊處製作；財團法人民間司法改革基金會備份。
